【裁判字號】    95,易,157
【裁判日期】    951004
【裁判案由】    毀損
【裁判全文】
臺灣臺南地方法院刑事判決               95年度易字第157號
    公  訴  人  臺灣臺南地方法院檢察署檢察官
    被      告  丁○○
                        樓
    選任辯護人  涂禎和律師
    被      告  戊○○
上列被告因毀損案件，經檢察官提起公訴（94年度偵字第14782
號），本院判決如下：
    主  文
丁○○、戊○○均無罪。
    理  由
一、公訴意旨如附件起訴書所載。
二、按犯罪事實應依證據認定之，無證據不得推定其犯罪事實；
    刑事訴訟法第一百五十四條定有明文。如未能發現相當證據
    ，或證據不足以證明，自不能以推測或擬制之方法，以為裁
    判基礎（最高法院四十年台上字第八十六號判例參照）；又
    告訴人之告訴，係以使被告受刑事訴追為目的，是其陳述是
    否與事實相符，仍應調查其他證據以資審認，必須指訴無瑕
    疵可指，而就其他方面調查又與事實相符，始足採為判決之
    基礎（最高法院五十二年台上字第一三００號、三十二年上
    字第六五七號判例意旨參照）。且刑事訴訟法第一百六十一
    條第一項規定：檢察官就被告犯罪事實，應負舉證責任，並
    指出證明之方法，因此檢察官對於起訴之犯罪事實，應負提
    出證據及說服之實質舉證責任。其所提證據之證明力必須達
    於使法院確信起訴之犯罪事實為真實程度，倘其所提出之證
    據，不足為被告有罪之積極證明，或其闡明之證明方法，無
    從說服法官以形成被告有罪之心證，而有合理懷疑存在者，
    基於無罪推定之原則，即應為被告無罪判決之諭知，（最高
    法院七十六年台上字第四九八六號判例、九十一年度台上字
    第五五九七號、九十二年度台上字第一二八號、第七一一號
    判決意旨可資參照。
三、本件公訴人認被告二人涉有毀損犯行，無非以證人丙○○、
    甲○○之證述、估價單1份、車損照片4張及扣案鑰匙2串為
    其論證。惟訊據被告二人固坦承於94年11月14日下午1時許
    ，共乘車牌號碼PZ8—819號重型機車，前往臺南市○○路16
    號藍星服飾店購物，並將該機車停放在該服飾店門口前之汽
    車停車格旁邊，於同日日下午1時30分許，因告訴人丙○○
    、證人甲○○共乘之丙○○所有車牌號碼有車牌號碼CX—
    3680 號自小客車，前往上開服飾店附近用餐談事，欲將該
    自小客車停放在上開汽車停車格內，有上開機車停放在內，
    丙○○無法將自小客車完全停好，甲○○遂下車遷移機車，
    力氣過小無法牽動，被告丁○○見狀遂請被告戊○○走出服
    飾店外將該機車遷移，然丙○○仍無法將自小客車停妥，被
    告戊○○遂再次遷移該機車，丙○○始將自小客車停入停車
    格內等情，然均矢口否認有毀損犯行，辯稱：伊二人並未刮
    傷告訴人丙○○之車身等語。
四、經查：
(一)、證人即告訴人丙○○於本院審理中固均結稱：伊有親眼目睹
    被告二人刮伊的車子，當時伊下車走沒幾步，距離大約走了
    三、四步；戊○○刮車子右邊，丁○○刮車子左邊；伊無法
    確定他們用什麼東西，但伊判斷可能是鑰匙云云在卷（見本
    院卷第六十一、六十四頁）；證人甲○○於本院審理中固亦
    結稱：伊有親眼目睹被告二人刮丙○○的車子；伊未看清楚
    是用何東西刮車；伊當時站在大學路二十二巷口；距離很遠
    ，所以伊不能判斷是否就是鑰匙，警訊中說像鑰匙的東西云
    云在卷（見本院卷第六十七、六十九頁）。惟告訴人丙○○
    於警訊時係指稱：伊開伊的CX─3680自小客車於上述發生時
    間地點的服飾店門前，見店前有停車格欲停該停車格，但格
    內停放一部PZ8─819號重機車，伊下車將騎騎機車欲拉開，
    但車主即出來與他的朋友看到後不爽，就用鑰匙刮伊自小客
    車車身；伊親眼丁○○、戊○○二人拿鑰匙刮傷伊的自小客
    車，伊定是拿鑰匙云云（見警卷第十至十一頁）；而證人甲○○於警訊時則證稱：伊於今日14時30分許，乘坐丙○○之
    小客車至大學路16號前發現有一停車格。惟格內卻停放一台
    重機車PZ8─819，伊與丙○○一起下車欲移動該部機車之際
    ，車主發現出來我倆移動機車後，他倆亦自行將機車停放與
    格位平行，而倆人不爽，就分別在自小客車兩邊用鑰匙刮傷
    車身；伊有親眼目睹丁○○、戊○○二人拿鑰匙刮傷丙○○
    的自小客車，是用拿鑰匙，但形狀如何伊看不清楚云云。足
    見渠二人就其如何目睹被告二人刮傷證人丙○○自小客車之
    時點、地點及工具，上開前後供述已互相出入不一，顯有瑕
    疵可指。茍渠二人確有親眼目睹車子被刮傷經過，豈有此供
    述瑕疵之情事？又茍告訴人丙○○確係在其車子前三、四步
    之距離即親眼目睹被告二人刮傷其車子，則其與證人甲○○
    何以未攔下被告二人求償，反任令渠二人從容騎乘機車離去
    ？且被告二人係被證人丙○○二人案發後駕車尾隨於現場附
    近之東寧路商店街尋獲，被告丁○○有出示身分證予丙○○
    查看，並告知有事情找警察來處理，此一事實，亦據證人丙○○於審理中結證在卷（見本院卷第六十四、六十五頁），
    核與證人戊○○於審理中結證情節相符（見本院卷第七十四
    頁）自足認屬實。是茍被告二人確刮傷證人丙○○之車身，
    復已被證人丙○○、甲○○二人當場發現，而未遭攔阻，則
    渠二人何以未心虛儘速騎乘機車遠離，以冀免被追及求償及
    提出毀損告訴，豈有仍停留現場附近逛商店街，致被證人丙○○二人輕易追及，又於被尋獲後仍坦蕩出示身分證，並告
    知可報警處理之違反犯罪心理之舉之理？
(二)、證人即承辦警員乙○○於本院審理中結稱：「（問：被告的
    鑰匙是何時扣案的？）當初我們請二個被告拿出來的。（問
    ：是否在派出所拿出來的？）是的。（問：你當時拿到鑰匙
    是否有檢視鑰匙尖端是否有烤漆痕跡？）我們有看，但是肉
    眼看不出來。」等語在卷（見本院卷第五十六頁），足見上
    開二串鑰匙係被告二人於本案案發後隨身攜帶，而被警取獲
    扣案。且經本院將扣案之鑰匙兩串（一串五支、一串二支）
    送請內政部警政署刑事警察局鑑定結果，認在鑰匙金屬部分
    均未發現明顯外來可疑漆狀物，有該局95年6月19日刑鑑字
    第095008129 7號鑑定書乙紙在卷足憑（見院卷第四十頁）
    。茍被告二人有以鑰匙刮傷告訴人之車身，則該扣案鑰匙豈
    會經鑑定後均未發現明顯外來可疑漆狀物？告訴人丙○○空
    言指稱：伊懷疑該鑰匙有被調換或更換過云云，既乏證據足
    資佐證，自非可採。
(三)、公訴人所舉之估價單一份、車損照片四張，僅能證明證人丙○○之自小客車有被人刮傷，不足以證明係被告二人所為，
    事理甚明。
五、綜上各情參互觀之，本件被告二人辯解尚足採信，證人丙○○、甲○○之證詞，顯有瑕疵可指，難認與事實相符，公訴
    人所提證據之證明力尚未達於使本院確信起訴之犯罪事實為
    真實程度，無從說服本院以形成被告有罪之心證，揆諸上開
    說明，因認被告二人被訴犯罪均不能證明，應諭知無罪，以
    免冤抑。
六、據上論斷，應依刑事訴訟法第三百零一條第一項，判決如主
    文。
中    華    民    國     95    年    10    月    4    日
                     刑事第一庭  審判長  法  官  吳勇輝
                                         法  官  林勝利
                                         法  官  柯顯卿
以上正本證明與原本無異。
如不服本判決，應於判決送達後十日內，向本院提出上訴狀。
                                         書記官  黃子起
中    華    民    國     95    年    10    月    4    日


司法院資訊處製作；財團法人民間司法改革基金會備份。
